【裁判字號】    95,訴,2584
【裁判日期】    950825
【裁判案由】    搶奪等
【裁判全文】
臺灣高雄地方法院刑事判決              95年度訴字第2584號
公  訴  人  臺灣高雄地方法院檢察署檢察官
被      告  戊○○
            乙○○
                    （現在臺灣高雄第二監獄執行中）
            寅○○
上列被告因搶奪等案件，經檢察官提起公訴（95年度偵字第1500
5 、16254 號），及移送併辦（95年度偵字第18814 號），本院
合議庭裁定由受命法官獨任進行簡式審判程序，茲判決如下：
    主  文
戊○○、乙○○共同連續犯攜帶兇器搶奪罪，累犯，均處有期徒
刑參年陸月；扣案之剪刀壹把及未扣案之螺絲起子壹支，均沒收
。
鐘國源連續故買贓物，處有期徒刑肆月，如易科罰金，以佰元
折算壹日，緩刑貳年。
    事  實
一、戊○○前於民國81年間，因違反肅清煙毒條例案件，經臺灣
    高等法院高雄分院以81年度上訴字第480 號判決判處有期徒
    刑3 年3 月確定，再因違反肅清煙毒條例案件，經臺灣高等
    法院高雄分院以81年度上訴字第1949號判決判處有期徒3 年
    6 月確定，上開二案接續執行，嗣於83年11月10日縮短刑期
    假釋出監並付保護管束，復於84年間，因違反肅清煙毒條例
    案件，經本院以84年度訴字第1838號判決判處有期徒刑3 年
    4 月確定，經撤銷前開假釋接續執行，嗣於88年10月25日縮
    短刑期假釋出監並付保護管束，繼於90年間，因公共危險案
    件，經本院以89年度交訴字第110 號判決判處有期徒刑10月
    確定，經撤銷前開假釋接續執行，甫於94年4 月6 日縮刑期
    滿執行完畢。乙○○則前於91年間，因違反毒品危害防制條
    例案件，經本院以91年度訴字第1485號判決判處有期徒刑8
    月確定，再於92年間，因違反毒品危害防制條例案件，經本
    院以92年度訴字第829 號判決判處有期徒刑1 年2 月確定，
    上開二案接續執行，嗣於94年5 月5 日縮短刑期假釋出監並
    付保護管束，甫於94年7 月20日因保護管束期滿視為執行完
    畢。
二、詎渠等二人均仍不知悔改，僅因缺錢花用，竟基於意圖為自
    己不法所有之概括犯意聯絡，連續於下列時、地共同為竊盜
    及搶奪行為：
    (一)於95年5 月14日上午10時許，由戊○○騎乘乙○○父親所
      有之車牌號碼ZJZ-722 號輕型機車搭載乙○○，於行經高
      雄市○○區○○路853 巷37號前時，因見子○○獨自騎乘
      腳踏車而認有機可趁，遂由戊○○騎乘上開機車靠近子○○，再由後座之乙○○趁子○○不及防備之際，由右後方
      徒手掠取子○○所有背於右肩上之皮包1 只（內有ZTE 廠
      牌及三星廠牌之行動電話各1 支【價值分別為新臺幣3,00
      0 元及7,000 元】、現金新臺幣【下同】25,000元及手錶
      1 支【價值15,000元】），得手後隨即共乘機車逃逸，嗣
      於同年月20日下午3 時許，渠等二人共同將搶得之ZTE 廠
      牌行動電話持至寅○○所開設位於高雄市左營區○○○路
      463 號之中國通訊行變賣，得款300 元併連同上開搶得現
      金朋分花用，手錶則予以丟棄。
    (二)於95年5 月26日下午1 時許，由戊○○騎乘其所有而換掛
      不詳車號車牌之原車牌號碼XVM-611 號重型機車搭載乙○○，於行經高雄市○○區○○街43巷口時，因見丙○○獨
      自騎乘腳踏車而認有機可趁，遂由戊○○騎乘上開機車靠
      近丙○○，再由後座之乙○○趁丙○○不及防備之際，由
      右後方徒手掠取丙○○所有背於右肩上之背包1 只（內有
      摩托羅拉廠牌之行動電話1 支【價值1,500 元】、郵局、
      安泰商業銀行、彰化銀行之存摺各1 本、印章2 枚及若干
      衣物），得手後隨即共乘機車逃逸，上開搶得手機由乙○○留用，其他物品則予以丟棄。
    (三)於95年5 月27日上午6 時50分許，由戊○○騎乘其所有而
      換掛不詳車號車牌之原車牌號碼XVM-611 號重型機車搭載
      乙○○，於行經高雄市○○區○○街與喜峰街口時，因見
      甲○○獨自騎乘腳踏車而認有機可趁，遂由戊○○騎乘上
      開機車靠近甲○○，再由後座之乙○○趁甲○○不及防備
      之際，持渠等二人所有客觀上足供兇器使用之剪刀1 把，
      由右後方剪斷甲○○所有背於身上之黑色側背包之背包帶
      ，再掠取上開黑色側背包1 只（內有國民身分證及健保卡
      各1 張、第一商業銀行鹽埕分行面額50,000元之支票1 張
      、金戒指、金墜子各1 只【價值分別為2,500 元及1,500
      元及現金1,500 元】)， 得手後隨即共乘機車逃逸，嗣於
      同日上午9 時許，戊○○將搶得之金戒指及金墜子持至胡
      偉德所開設位於高雄市左營區○○○路349 號之慶德銀樓
      變賣，得款4,500 元併連同上開搶得現金朋分花用，國民
      身分證及健保卡則予以丟棄。
    (四)於95年5 月27日上午7 時許，由戊○○騎乘乙○○父親所
      有之車牌號碼ZJZ-722 號輕型機車搭載乙○○，於行經高
      雄市○○區○○路316 號前時，因見癸○○獨自騎乘機車
      而認有機可趁，遂由戊○○騎乘上開機車靠近癸○○，再
      由後座之乙○○趁癸○○不及防備之際，持渠等二人所有
      客觀上足供兇器使用之剪刀1 把，由右後方剪斷癸○○之
      皮包帶，再掠取癸○○所有之皮包1 只（內有黑色四方形
      小錢包及現金7,000 元)， 得手後隨即共乘機車逃逸並將
      皮包丟還癸○○，搶得現金朋分花用，小錢包則予以丟棄
      。
    (五)於95年5 月27日下午1 時30分許，由戊○○騎乘其所有之
      車牌號碼XVM-611 重型機車搭載乙○○，於行經高雄市左
      營區○○○街與榮富街口時，因見壬○○獨自行走而認有
      機可趁，遂由戊○○騎乘上開機車靠近壬○○，再由後座
      之乙○○趁壬○○不及防備之際，由左後方徒手掠取壬○○所有提於左手之藍色手提袋1 只（內有易利信廠牌K500
      型號之行動電話1 支、國民身分證1 張、臺灣銀行金融卡
      及信用卡各1 張、金石堂圖書禮券1 張、電話卡1 張及現
      金1,500 元【合計價值約4,500 元】），得手後隨即共乘
      機車逃逸，嗣於同年月28日下午3 時許，渠等二人共同將
      搶得之上開行動電話持至寅○○所開設之中國通訊行變賣
      ，得款1,500 元併連同上開搶得現金朋分花用，國民身分
      證、信用卡及金融卡則予以丟棄。
    (六)於95年5 月28日上午11時許，在高雄市左營區○○○路高
      雄榮民總醫院圍牆旁，因為免搶奪財物時遭人抄錄車牌查
      獲，遂由乙○○在旁把風，並由戊○○持渠等二人所有客
      觀上足供兇器使用之螺絲起子1 支，竊取己○○所有之車
      牌號碼XQ7-510 號車牌1 面，得手後即將上開竊得車牌懸
      掛於戊○○所有之車牌號碼XVM-611 重型機車上。
    (七)於95年5 月28日中午12時26分許，由戊○○騎乘其所有換
      掛車牌號碼XQ7-510 號車牌之原車牌號碼XVM-611 重型機
      車搭載乙○○，於行經高雄市左營區○○○街與榮富街口
      時，因見丁○○獨自行走而認有機可趁，遂由戊○○騎乘
      上開機車靠近子○○，再由後座之乙○○趁丁○○不及防
      備之際，由左側徒手掠取丁○○所有背於左肩之粉紅色皮
      包1 只（內有東訊廠牌F860型號之行動電話1 支【價值9,
      000 元】、現金900 元、國民身分證1 張、汽機車駕照各
      1 張、機車行照1 張及玉山銀行金融卡1 張），得手後隨
      即共乘機車逃逸，嗣於同年月29日中午12時許，渠等二人
      共同將搶得之上開行動電話持至寅○○所開設之中國通訊
      行變賣，得款1,000 元併連同上開搶得現金朋分花用。
    (八)於95年5 月28日下午4 時20分許，由戊○○騎乘其所有換
      掛車牌號碼XQ7-510 號車牌之原車牌號碼XVM-611 重型機
      車搭載乙○○，於行經高雄市○○區○○街85號前時，因
      見庚○○所有之綠色手提袋置於機車坐墊上，遂由乙○○
      下手行竊（內有國民身分證、駕照1 張、INNOSTREAM廠牌
      之行動電話1 支【價值約7,000 元】、遠東商業銀行存摺
      1 本、中國信託商業銀行信用卡1 張、印章1 枚及現金6,
      000 元），得手後隨即由戊○○騎乘上開機車搭載接應逃
      逸，嗣於同日晚上9 時許，戊○○將搶得之上開行動電話
      持至詹琇合所開設位於高雄市三民區○○○路62號之有順
      通信工程企業有限公司變賣，得款1,200 元併連同上開搶
      得現金朋分花用。
    (九)於95年5 月28日晚上11時21分許，由戊○○騎乘其所有換
      掛車牌號碼XQ7-510 號車牌之原車牌號碼XVM-611 重型機
      車搭載乙○○，於行經高雄市○○區○○路與重治路口時
      ，因見丑○○獨自騎乘機車而認有機可趁，遂由戊○○騎
      乘上開機車靠近丑○○，再由後座之乙○○趁丑○○不及
      防備之際，持渠等二人所有客觀上足供兇器使用之剪刀1
      把，剪斷丑○○所有背於左肩上之白色皮包皮包帶後掠取
      之（內有OKWAP 廠牌A267型號之行動電話1 支【價值約6,
      000 元】、粉餅1 個、護唇膏1 支、小說1 本及現金1,00
      0 元），得手後隨即共乘機車逃逸，嗣於同年月29日中午
      12時許，渠等二人共同將搶得之上開行動電話持至寅○○
      所開設之中國通訊行變賣，得款800 元併連同上開搶得現
      金朋分花用。
    (十)於95年5 月29日凌晨1 時30分許，由戊○○騎乘其所有換
      掛車牌號碼XQ7-510 號車牌之原車牌號碼XVM-611 重型機
      車搭載乙○○，於行經高雄縣仁武鄉○○○路100 巷巷口
      時，因見辛○○獨自騎乘腳踏車而認有機可趁，遂由戊○○騎乘上開機車逼近辛○○，再由後座之乙○○趁辛○○
      不及防備之際，徒手掠取辛○○所有置於菜籃內之白色帆
      布手提包1 只（內有牛仔布小皮夾1 只、PANTECH 廠牌CB
      200 型號及BENQ廠牌S660C 型號之行動電話各1 支、郵局
      提款卡1 張、健保卡1 張、國民身份證1 張及現金200 元
      ），得手後隨即共乘機車逃逸，嗣於同年月29日中午12時
      許，渠等二人共同將搶得之上開行動電話持至寅○○所開
      設之中國通訊行變賣，得款共1,100 元併連同上開搶得現
      金朋分花用，其他物品則予以丟棄。
    (十一)嗣於95年5 月29日中午12時40分許，渠等二人騎乘上開重
      型機車，於行經高雄市○○區○○路與重愛路口時，因懸
      掛前所竊得之車牌號碼XQ7-510 號車牌而為警查獲，並當
      場扣得渠等二人持以行搶之剪刀1 支及前開搶得之支票1
      張、現金2,400 元及遭竊之車牌號碼XQ7-510 號車牌1 面
      。繼經戊○○表示同意搜索後，於同日下午2 時40分許，
      由戊○○帶同員警至其高雄市左營區○○○路492 巷28弄
      42號2 樓住處執行搜索，當場扣得前開搶得或竊得之女用
      皮包3 只、國民身分證2 張、健保卡1 張、駕駛執照3 張
      、行車執照2 張、中國信託商業銀行信用卡1 張、郵局金
      融卡1 張、玉山商業銀行金融卡1 張、遠東商業銀行存摺
      1 本、金石堂圖書禮券1 張、電話卡1 張、小說1 本、粉
      餅1 個及護唇膏1 支。渠等二人再帶同員警，於同日下午
      2 時50分許，至寅○○所開設之中國通訊行扣得渠等二人
      所搶得而持往變賣之行動電話5 支、於同日下午3 時30分
      許，至胡偉德所開設之慶德銀樓扣得渠等二人所搶得而持
      往變賣之金墜子及金戒指各1 只、及於同日下午4 時10分
      許，至詹琇合所開設之有順通信工程企業有限公司扣得渠
      等二人所竊得而持往變賣之行動電話1 支，始知悉上情。
三、寅○○主觀上可預見戊○○、乙○○持往其所開設之中國通
    訊行所賣予之行動電話，可能係侵害他人財產法益所取得來
    路不明之贓物，若予以買受，將構成故買贓物之行為，亦不
    違背其本意，竟仍基於故買贓物之不確定概括故意，先於95
    年5 月20日下午3 時許，以300 元之代價買受子○○遭行搶
    之ZTE 廠牌之行動電話1 支，再於同年月28日下午3 時許，
    以1,500 元之代價買受壬○○遭行搶之易利信廠牌K500型號
    之行動電話1 支，復於同年月29日中午12時許，分別以1,00
    0 元之代價買受丁○○遭行搶之東訊廠牌F860型號之行動電
    話1 支、以800 元之代價買受丑○○遭行搶之OKWAP 廠牌A2
    67型號之行動電話1 支、以800 元及300 元之代價買受辛○○遭行搶之PANTECH 廠牌CB200 型號及BENQ廠牌S660C 型號
    之行動電話各1 支。嗣於同年月29日下午2 時50分許，戊○○及乙○○為警查獲後帶同警方至寅○○所開設之中國通訊
    行，當場查獲並扣得上開行動電話5 支（易利信廠牌K500型
    號之行動電話業已售出，致未扣案），始查知上情。
四、案經高雄市政府警察局左營分局、三民第一分局及楠梓分局
    分別報請臺灣高雄地方法院檢察官偵查起訴及移送併案審理
    。
    理  由
一、程序事項：
    本案被告戊○○、乙○○及寅○○所犯均係死刑、無期徒刑
    、最輕本刑為3 年以上有期徒刑以外之罪，渠等於準備程序
    就前揭被訴事實皆為有罪之陳述，經受命法官告知簡式審判
    程序之旨，並聽取其與公訴人之意見後，本院認無不得或不
    宜改依簡式審判程序進行之處，爰依刑事訴訟法第273 條之
    1 第1 項、第284 條之1 規定，裁定本件由受命法官獨任進
    行簡式審判程序，合先敘明。
二、事實之認定：
    上揭犯罪事實，業據被告戊○○、乙○○及寅○○於本院審
    理時均坦承不諱且互核相符（本院卷第59、76、94至97頁參
    照），核與證人胡德偉於警詢中（95年度偵字第1500號卷【
    下稱偵一卷】所附警卷第35至38頁參照）、證人詹琇合於警
    詢中（同上警卷第39至41頁參照）、證人子○○於警詢及偵
    查中（同上偵卷第78頁、警卷第42至45頁參照）、證人甲○○於警詢及偵查中（同上偵卷第76、77頁、警卷第46至48頁
    參照）、證人壬○○於警詢及偵查中（同上偵卷第77頁、警
    卷第49至51頁參照）、證人丁○○於警詢及偵查中（同上偵
    卷第77頁、警卷第52至55頁參照）、證人庚○○於警詢中（
    同上警卷第56至58頁參照）、證人己○○於警詢中（同上警
    卷第59、60頁參照）、證人丑○○於警詢及偵查中（同上偵
    卷第77頁、警卷第61至63頁參照）、證人辛○○於警詢及偵
    查中（同上偵卷第78頁、警卷第64至66頁參照）、證人癸○○於警詢中（95年度偵字第16254 號卷【下稱偵二卷】所附
    警卷第9 至12頁參照）、證人丙○○於警詢中（95年度偵字
    第18814 號卷【下稱偵三卷】所附警卷第13至16頁參照）所
    證述之情節相符，復有扣案之剪刀1 把可佐，亦有戊○○自
    願性同意搜索筆錄1 紙（偵一卷所附警卷第99頁參照）、搜
    索扣押筆錄暨扣押物品目錄表2 份（同上警卷第100 至105
    、120 至122 頁參照）、扣押筆錄暨扣押物品目錄表3 份（
    同上警卷第106 至114 、12 3至125 頁參照）、行動電話讓
    渡切結書2 紙（同上警卷第126 、127 頁參照）、原料金買
    進登記簿影本1 份（同上警卷第128 、129 頁參照）、贓物
    認領保管單9 紙（同上警卷第131 至138 頁、偵三卷所附警
    卷第20頁參照）、車牌失竊作業查獲車牌認可資料1 紙（同
    上警卷第139 頁參照）、查獲現場暨扣案物品照片25幀（同
    上警卷第143 至156 頁、偵三卷所附警卷第26頁參照）、監
    視器翻拍照片6 幀（同上警卷第23頁參照）、作案工具暨機
    車照片9 幀（偵二卷所附警卷第29至31頁、偵三卷所附警卷
    第24、25頁參照）附卷足資佐證。是被告三人前揭自白與事
    實相符，均應堪採為被告三人有罪之證據，則被告戊○○、
    乙○○搶奪及竊盜他人財物之犯行，被告寅○○故買贓物之
    犯行，均堪予認定。
三、論罪與科刑：
    (一)本案相關法律之比較適用：
      按行為後法律有變更者，適用行為時之法律；但行為後之
      法律有利於行為人者，適用最有利於行為人之法律，刑法
      第2 條第1 項定有明文。次按有關新舊法之比較，應就罪
      刑有關之共犯、未遂犯、想像競合犯、牽連犯、連續犯、
      結合犯以及累犯加重、自首減輕暨其他法定加減原因（如
      身分加減）與加減例等一切情形，綜其全部罪刑之結果而
      為比較（最高法院95年第8 次刑事庭會議決議參照）。查
      被告於前開行為後，刑法第33條、第41條、第55條及第56
      條業經總統於94年2 月2 日修正公布，並依刑法施行法第
      10條之1 規定自95年7 月1 日施行。另於95年6 月14日公
      布之刑法施行法第1 條之1 規定，除變更刑法分則編所定
      罰金之貨幣單位為新臺幣外，並分別提高罰金數額為3倍
      或30倍。職是，本件自應就被告行為前、後相關法律有修
      正者，依前揭規定暨決議意旨加以綜合比較以資適用。茲
      說明如下：
      1.修正前刑法第349 條第2 項故買贓物罪，原規定法定刑
        為「5 年以下有期徒刑、拘役或科或併科1,000 元以下
        罰金」，且依修正前刑法第33條第5 款及罰金罰鍰提高
        標準條例第1 條前段，規定罰金數額應為10元以上；然
        依刑法施行法第1 條之1 規定，修正後該條之法定刑度
        應為「5 年以下有期徒刑、拘役或科或併科新臺幣30,0
        00元以下罰金」，而修正後刑法第33條第5 款提高罰金
        數額為新臺幣1,000 元以上，並以百元計算之。是以該
        罪修正後關於有期徒刑、拘役等自由刑雖未加以變更，
        惟就罰金數額下限則予以提高，故修正後之法律效果對
        行為人而言較屬不利，準此，應以修正前之規定對於被
        告較為有利。
      2.修正前刑法第41條第1 項前段原規定：「犯最重本刑為
        5 年以下有期徒刑以下之刑之罪，而受6 個月以下有期
        徒刑或拘役之宣告，因身體、教育、職業、家庭之關係
        或其他正當事由，執行顯有困難者，得以1 元以上3 元
        以下折算一日，易科罰金。」，且被告行為時之易科罰
        金折算標準，依修正前罰金罰鍰提高標準條例第2 條前
        段（現已刪除）之規定，本係就其原定數額提高為100
        倍折算1 日，故被告行為時之易科罰金折算標準乃以銀
        元300 元折算1 日，經折算後應以新臺幣900 元折算為
        1 日。惟修正後刑法第41條第1 項前段則改以：「犯最
        重本刑為5 年以下有期徒刑以下之刑之罪，而受6 個月
        以下有期徒刑或拘役之宣告者，得以新臺幣1,000 元、
        2,000 元或3,000 元折算一日，易科罰金。」，乃就易
        科罰金之折算標準予以提高。從而，比較修正前、後所
        定之易科罰金折算標準，當以修正前之規定較有利於被
        告。
      3.新修正之刑法將原刑法第55條關於牽連犯之規定廢除。
        基此，除法理上合於想像競合犯之情形仍可認為構成單
        一之犯罪外，其於數犯罪行為之情形，即應依刑法第51
        條之規定予以分論併罰。是比較新舊法之規定，應以修
        正前之刑法第55條規定較有利於被告。
      4.新修正之刑法將原刑法第56條關於連續犯之規定廢除。
        準此，除法理上合於接續犯、包括一罪之情形仍可認為
        構成單一之犯罪外，其於數犯罪行為之情形，即應依刑
        法第51條之規定予以分論併罰。是比較新舊法之規定，
        應以修正前之刑法第56條規定較有利於被告。
      5.綜上，依前開決議整體比較結果，本件以修正前之刑法
        規定較有利於被告，爰依修正後刑法第2 條第1 項前段
        之規定，適用行為時即修正前之舊法。
    (二)按刑法第321 條第1 項第3 款之攜帶兇器竊盜罪，係以行
      為人攜帶兇器竊盜為其加重條件，此所謂兇器，其種類並
      無限制，凡客觀上足對人之生命、身體、安全構成威脅，
      具有危險性之兇器均屬之，且祇須行竊時攜帶此種具有危
      險性之兇器為已足，並不以攜帶之初有行兇之意圖為必要
      （最高法院79年台上字第5253號判例意旨參照）；查本件
      扣案之剪刀1 把，前端金屬部分尖銳鋒利、質地堅硬，有
      扣案物品照片2 幀附卷可參（偵三卷所附警卷第29、31頁
      參照），另未扣案之螺絲起子1 支，金屬材質部分亦係尖
      銳鋒利，質地堅硬，是均屬客觀上足以傷害人之生命、身
      體之器械，均顯為具有危險性之兇器無疑。是核被告戊○○、乙○○所為，就犯罪事實欄二(一)(二)(五)(七)(十)部分，均係
      犯修正前刑法第325 條第1 項搶奪罪，就犯罪事實欄二(三)
      (四)(九)部分，均係犯修正前刑法第325 條第1 項之搶奪罪，
      而有同法第321 第1 項第3 款之情形，均應依修正前刑法
      第326 條第1 項論以攜帶兇器搶奪罪；就犯罪事實欄二(六)
      部分，係犯修正前刑法第321 條第1 項第3 款攜帶兇器竊
      盜罪；就犯罪事實欄二(八)部分，係犯修正前刑法第320 條
      第1 項普通竊盜罪。另被告寅○○所為，係犯修正前刑法
      第349 條第2 項故買贓物罪。被告戊○○與乙○○間，就
      犯罪事實欄二之犯罪事實，有犯意聯絡及行為分擔，不論
      依修正前或修正後之刑法第28條規定，均應構成共同正犯
      ，對被告而言尚無無有利或不利之情形，自不生新舊法比
      較之問題，應逕依修正前刑法第28條規定，論以共同正犯
      。按連續數行為而犯同一性質之罪名，縱令涉及數個法條
      ，但其輕罪在法律上既已包含於重罪之內，自應就其較重
      者論為連續犯之罪名（最高法院44年度台上字第11 78 號
      判決意旨參照）；查本件被告戊○○及乙○○前後8 次搶
      奪竊盜犯行，時間緊接，觸犯構成要件相同之罪，顯係基
      於概括犯意為之，為連續犯，參諸上揭判決意旨，應依修
      正前刑法第56條之規定，以情節較重之攜帶兇器搶奪罪論
      以一罪，並加重其刑。另被告戊○○及乙○○前後2 次竊
      盜犯行，亦係時間緊接，所犯係構成要件相同罪名，顯亦
      係基於概括犯意反覆為之，參諸前揭判決意旨，亦應依修
      正前連續犯之規定，以攜帶兇器竊盜罪論以一罪，並加重
      其刑。被告戊○○及乙○○為免搶奪財物時遭人抄錄車牌
      查獲，遂持兇器竊取他人車牌以懸掛於所騎乘之機車上，
      是渠等二人所犯連續攜帶兇器搶奪罪及連續攜帶兇器竊盜
      二罪間，有手段、目的之牽連關係，應依修正前刑法第55
      條規定，從一重之連續攜帶兇器搶奪罪處斷。又犯罪事實
      欄二(二)部分，雖未經檢察官起訴，然該部分犯行既與本案
      起訴部分有連續犯之裁判上一罪關係，且經檢察官移送併
      案審理，本院自得加以審判，併此敘明。再查被告戊○○
      前於81年間，因違反肅清煙毒條例案件，經臺灣高等法院
      高雄分院以81年度上訴字第480 號判決判處有期徒刑3 年
      3 月確定，再因違反肅清煙毒條例案件，經臺灣高等法院
      高雄分院以81年度上訴字第1949號判決判處有期徒3 年6
      月確定，上開二案接續執行，嗣於83年11月10日縮短刑期
      假釋出監並付保護管束，復於84年間，因違反肅清煙毒條
      例案件，經本院以84年度訴字第1838號判決判處有期徒刑
      3 年4 月確定，經撤銷前開假釋接續執行，嗣於88年10
      月25日縮短刑期假釋出監並付保護管束，繼於90年間，因
      公共危險案件，經本院以89年度交訴字第11 0號判決判處
      有期徒刑10月確定，經撤銷前開假釋接續執行，甫於94年
      4 月6 日縮刑期滿執行完畢；被告乙○○則前於91年間，
      因違反毒品危害防制條例案件，經本院以91年度訴字第14
      85號判決判處有期徒刑8 月確定，再於92年間，因違反毒
      品危害防制條例案件，經本院以92年度訴字第829 號判決
      判處有期徒刑1 年2 月確定，上開二案接續執行，嗣於94
      年5 月5 日縮短刑期假釋出監並付保護管束，甫於94年7
      月20日因保護管束期滿視為執行完畢；上開事實，有臺灣
      高等法院被告前案紀錄表及本院被告院內索引卡紀錄表各
      2 份在卷可查，渠等均於5 年內再故意犯本件有期徒刑以
      上之罪，不論依修正前之刑法第47條，或修正後之刑法第
      47條第1 項規定，均應構成累犯，對渠等二人而言亦無有
      利或不利之情形，自亦不生新舊法比較之問題，均應逕依
      修正前刑法第47條規定，論以累犯，並均加重其刑。爰審
      酌被告戊○○及乙○○二人均值壯年，不思循正當工作獲
      致財物以維生，僅因缺錢花用，竟任意持剪刀及螺絲起子
      搶奪及竊盜他人財物，合計次數多達12次，搶得或竊得物
      品合計價值約15萬元，嚴重侵害他人財產安全，且危害社
      會治安甚鉅，實應重懲；另被告寅○○得預見其所故買被
      告戊○○、乙○○所賣予之行動電話，可能係贓物，竟仍
      予以買受，顯已造成被害人財產損害之延伸，增加被害人
      回復失物之困難，且助長不法財產犯罪盛行，其所為亦實
      有不該；然念及渠等三人犯後均坦承全部犯行，態度良好
      ，復部分竊得物品業經被害人取回，被害人所受損害已獲
      部分減輕等一切情狀，量處如主文所示之刑，以資懲戒。
      末按犯罪在刑法前開修正施行前，而於施行後裁判，則其
      緩刑之宣告，應適用修正後刑法第74條之規定（最高法院
      95年第8 次刑事庭會議決議參照），查被告寅○○未曾受
      有期徒刑上刑之宣告，有臺灣高等法院被告前案紀錄表及
      本院被告院內索引卡紀錄表各1 份在卷可考，其因一時貪
      念致誤蹈法網，經此科刑教訓，應能知所警惕而無再犯之
      虞，本院認其所受刑之宣告以暫不執行為適當，並依刑法
      第74條第1 條第1 款規定併予宣告緩刑2 年，以啟自新。
      至扣案之剪刀1 把及未扣案之螺絲起子1 支，均係被告戊○○及乙○○共同所有並供本件攜帶兇器搶奪及竊盜犯行
      所用之物，業據渠等二人供明在卷，雖上開螺絲起子並未
      扣案，然亦無證據證明業已滅失，均應依刑法第38條第1
      項第2 款之規定，併予宣告沒收。
據上論斷，應依刑事訴訟法第299 條第1 項前段，刑法第2 條第
1 項前段、第74條第1 項第1 款、修正前刑法第28條、第55條、
第321 條第1 項第3 款、第326 條第1 項、第349 條第2 項、第
47條、第51條第5 款，判決如主文。
本案經檢察官朱秋菊到庭執行職務。
中    華    民    國    95    年    8     月    25    日
                  刑事第四庭    法  官  陳振嘉
如不服本判決，應於判決送達後10日內，向本院提出上訴狀。
以上正本證明與原本無異。
中    華    民    國    95    年    8     月    25    日
                                書記官  顏宗貝
附錄本件論罪科刑法條全文：
中華民國刑法第321 條第1 項第3 款
犯竊盜罪而有左列情形之一者，處6 月以上、5 年以下有期徒刑
：
三  攜帶兇器而犯之者。
中華民國刑法第326 條第1 項
犯前條第1 項之罪，而有第321 條第1 項各款情形之一者，處1
年以上 7 年以下有期徒刑。
中華民國刑法第349 條第2 項
搬運、寄藏、故買贓物或為牙保者，處5 年以下有期徒刑、拘役
或科或併科1 千元以下罰金。


司法院資訊處製作；財團法人民間司法改革基金會備份。
